臺灣橋頭地方法院民事裁定
111年度聲字第106號
聲  請  人  陳武雄  


相  對  人  江政雄  
            郭金柳  
上列當事人間聲請停止執行事件，本院裁定如下：
  主  文
聲請人為相對人供擔保新臺幣20萬元後，本院111年度司執字第5
3037號拍賣抵押物事件之強制執行程序，於本院111年度補字第7
39號塗銷抵押權設定登記事件（含嗣後改分之本案訴訟）判決確
定或終結前應暫予停止。
  理  由
一、聲請意旨略以：相對人前以本院111年度司拍字第49號裁定
    （下稱系爭裁定）為執行名義，聲請強制執行聲請人所有坐
    落高雄市○○區○○段000○000○000地號土地，經本院民事執行
    處以111年度司執字第53037號拍賣抵押物強制執行事件（下
    稱系爭執行事件）受理。又聲請人已對相對人起訴請求塗銷
    抵押權登記之訴，惟恐上開強制執行程序繼續進行，將使聲
    請人受有無法回復之損害，爰依強制執行法第18條第2項規
    定，願供擔保聲請停止系爭執行事件之執行程序等語。
二、按有回復原狀之聲請，或提起再審或異議之訴，或對於和解
    為繼續審判之請求，或提起宣告調解無效之訴、撤銷調解之
    訴，或對於許可強制執行之裁定提起抗告時，法院因必要情
    形或依聲請定相當並確實之擔保，得為停止強制執行之裁定
    ，強制執行法第18條第2項定有明文。又抵押人對法院許可
    拍賣抵押物之裁定，主張有不得強制執行之事由而提起訴訟
    時，亦得依法聲請停止執行(司法院釋字第182號解釋參照)
    。另按抵押人如以許可執行裁定成立前實體上之事由，主張
    該裁定不得為執行名義而提起訴訟時，其情形較裁定程序為
    重，依「舉輕明重」之法理，並兼顧抵押人之利益，則抵押
    人自得依強制執行法第18條第2項之規定，聲請為停止執行
    之裁定。再者，抵押人本此裁定所供之擔保，係以擔保抵押
    權人因抵押人聲請停止強制執行不當，可能遭受之損害獲得
    賠償為目的。是法院定此項擔保，其數額應依標的物停止執
    行後，抵押權人未能即時受償或利用該標的物所受之損害額
    ，或其因另供擔保強制執行所受之損害額定之，非以標的物
    之價值或其債權額為依據（最高法院95年度台抗字第104號
    裁定意旨參照）。
三、經查：
　㈠相對人即債權人執系爭裁定為執行名義，聲請執行拍賣抵押
    物，經本院以系爭執行事件受理在案，尚未執行終結等情，
    業經本院調閱系爭執行事件卷宗查核無訛。又聲請人業以相
    對人對聲請人之債權請求權已罹於時效，抵押權逾除斥期間
    為由，向本院提起塗銷抵押權設定登記之訴，現由本院以11
    1年度補字第739號塗銷抵押權設定登記事件(下稱系爭塗銷
    抵押權事件)審理中等情，亦經本院調取系爭塗銷抵押權事
    件卷宗核閱屬實，審酌系爭塗銷抵押權事件並非顯無理由，
    而系爭執行事件之強制執行程序倘繼續執行，勢難回復原狀
    等節，是聲請人聲請停止執行，即屬有據，自應准許。
　㈡惟為確保相對人因聲請人聲請停止強制執行不當可能遭受之
    損害得獲賠償，並兼顧兩造之權益，本院爰依聲請人之聲請
    ，許其提供相當並確實之擔保後停止強制執行，茲審酌相對
    人聲請強制執行所主張之債權額及系爭塗銷抵押權事件之訴
    訟標的金額為新臺幣（下同）120萬元，相對人因停止執行
    所受之損害，應為系爭塗銷抵押權事件未確定而停止執行期
    間，其本得利用上開金額而未能利用之利息損失，是本件應
    以此為停止執行擔保額之計算依據。又系爭塗銷抵押權事件
    屬應適用通常訴訟程序之事件，且其訴訟標的價額未逾150
    萬元，為不得上訴第三審之案件，而因聲請人聲請停止執行
    ，致相對人所能受償之時間必然延宕，是考量系爭塗銷抵押
    權事件由訴訟至定讞所須之期間（參考各級法院辦案期限實
    施要點第2點規定，第一、二審通常程序審判案件之期限依
    序為1年4月、2年，訴訟期間應可評估約3年4個月），如相
    對人可及時受償，其資金可運用之情形等情，依法定遲延利
    息即週年利率5%計算3年4月之利息，據此酌定本件之擔保金
    額為20萬元，應屬相當。
四、依強制執行法第18條第2項，裁定如主文。
中　　華　　民　　國　　111 　年　　9 　　月　　28　　日
                      民事第二庭法　官　翁熒雪
正本係照原本作成。
如對本裁定抗告須於裁定送達後10日內向本院提出抗告狀，並繳
納裁判費新臺幣1,000元。
中　　華　　民　　國　　111 　年　　9 　　月　　28　　日
                                書記官　陳奕希